臺灣高等法院臺中分院民事判決
111年度勞上易字第12號
上  訴  人  台灣電力股份有限公司

法定代理人  曾文生  
訴訟代理人  林富華律師
被  上訴人  邱錦宏  
            梁清亮  
            劉基廉  
            陳萬欽  
            鄧振來  
            宋培森  
上  六  人
訴訟代理人  葉錦郎律師
上列當事人間請求給付退休金差額事件，上訴人對於民國111年1
月13日臺灣苗栗地方法院110年度勞訴字第17號第一審判決提起
上訴，本院於111年5月4日言詞辯論終結，判決如下：
    主      文
上訴駁回。
第二審訴訟費用由上訴人負擔。
    事實及理由
壹、上訴人之法定代理人於本院審理時變更為曾文生，業據其具
    狀聲明承受訴訟（本院卷121頁），合先敘明。
貳、被上訴人主張：被上訴人邱錦宏、梁清亮、劉基廉（下合稱
    邱錦宏等3人）、陳萬欽、鄧振來、宋培森（下合稱陳萬欽
    等3人）分別自原判決附表（下稱附表）「服務年資起算日
    期」所示之日起受僱於上訴人，並分別於附表「舊制年資結
    清、退休日期」所示之日結清舊制年資或退休。邱錦宏等3
    人與陳萬欽為上訴人僱用人員，屬勞動基準法（下稱勞基法
    ）之勞工；另鄧振來、宋培森為上訴人派用人員，屬勞基法
    第84條之「公務員兼具勞工身分者」。被上訴人之工作型態
    為24小時3班制輪流作業，上訴人按被上訴人輪值大、小夜
    班而分別發給夜點費新臺幣（下同）400元、250元（下稱系
    爭夜點費），系爭夜點費乃經常性給付，屬於工資之一部，
    應計入平均工資據以計算被上訴人之舊制年資結清或退休金
    額。惟上訴人於核發被上訴人舊制年資結清、退休金時，未
    將系爭夜點費納入平均工資計算，自應補給，為此依勞工退
    休金條例（下稱勞退條例）第11條、臺灣省工廠工人退休規
    則（下稱退休規則）第9條第1款、勞基法第84條之2、第55
    條第1項第1款及第3項、經濟部所屬事業人員退休撫卹及資
    遣辦法（下稱退撫辦法）第9條規定，求為命上訴人應給付
    被上訴人各如附表「應補發金額」所示金額，及各自附表「
    利息起算日」所示日期起至清償日止，按年息5％計算利息之
    判決。
參、上訴人則以：伊為經濟部所屬國營事業，實施單一薪給，依
    經濟部報請行政院核定發布之經濟部所屬事業機構用人費薪
    給管理要點（下稱薪給要點）規定，按被上訴人對應之薪點
    折算基本薪給數額，已充分反應渠等工作之報酬。系爭夜點
    費為伊勉勵、恩惠性給與之餐費，非普遍性給與，並未列入
    退撫辦法作業手冊計算平均工資之給與項目表，且經修正前
    勞基法施行細則第10條第9款排除於經常性給與工資，顯非
    屬工資範疇，不得列入平均工資計算。縱認系爭夜點費應計
    入平均工資，亦僅限於加發之初夜點心費175元及深夜點心
    費250元。且邱錦宏等3人於民國108年12月辦理年資結清時
    簽訂協議書（下稱系爭協議書），已確認平均工資計算不包
    括系爭夜點費，自應受拘束，不得再請求補發差額等語，資
    為抗辯。
肆、原審為上訴人敗訴之判決，上訴人不服，提起上訴，並上訴
    聲明：㈠原判決廢棄。㈡被上訴人在第一審之訴駁回。被上訴
    人則答辯聲明：上訴駁回。　　
伍、兩造不爭執之事項：（原審勞訴卷25、26頁）
一、被上訴人分別於附表所載「服務年資起算日期」起任職於上
    訴人通霄發電廠。邱錦宏等3人及陳萬欽為上訴人僱用人員
    ，屬純勞工身分；鄧振來、宋培森為上訴人派用人員，屬勞
    基法第84條公務員兼具勞工身分。
二、被上訴人之任職起始日、舊制年資結清日或退休日，及舊制
    結清或退休金基數各如附表「服務年資起算日期」、「舊制
    年資結清、退休日期」、「舊制結清、退休金基數」所示。
三、邱錦宏等3人舊制年資結清前及陳萬欽等3人退休前3個月、6
    個月領取之平均夜點費金額如附表「平均夜點費」所示。
四、被上訴人採24小時全天連續作業，分為日班、小夜班、大夜
    班輪班作業，各班工作性質相同、服勤時間不同，被上訴人
    工作均須輪班。
五、上訴人發給之系爭夜點費係由實際到班輪值之人員領取，若
    有調職代班或請假，則歸實際代班人領取，夜點費金額分為
    小夜班250元（即初夜點心費，為一般初夜點心費75元及加
    發初夜點心費175元）、大夜班400元（即深夜點心費，為一
    般深夜點心費150元及加發深夜點心費250元）。
六、邱錦宏等3人有與上訴人簽立系爭協議書（原審勞專調卷159
    -164頁）。
七、邱錦宏等3人已領訖舊制年資結清金額分別為：邱錦宏480萬
    6583元、梁清亮483萬2647元、劉基廉444萬5790元（原審勞
    專調卷39-44頁）。
八、陳萬欽等3人已領訖退休金額分別為：陳萬欽441萬3027元、
    鄧振來663萬5377元、宋培森496萬8220元（原審勞專調卷45
    -50頁）。
陸、得心證之理由
一、系爭夜點費應列入平均工資計算：
（一）按勞退條例第11條規定：本條例施行前已適用勞基法之勞
      工，於本條例施行後，仍服務於同一事業單位而選擇適用
      本條例之退休金制度者，其適用本條例前之工作年資，應
      予保留（第1項）；保留之工作年資，於勞動契約存續期
      間，勞雇雙方約定以不低於勞基法第55條及第84條之2規
      定之給與標準結清者，從其約定（第3項）。又勞工工作
      年資自受僱之日起算，適用本法前之工作年資，其資遣費
      及退休金給與標準，依其當時應適用之法令規定計算；當
      時無法令可資適用者，依各該事業單位自訂之規定或勞雇
      雙方之協商計算之。適用本法後之工作年資，其資遣費及
      退休金給與標準，依第17條及第55條規定計算，為勞基法
      第84條之2所明定。查邱錦宏等3人及陳萬欽為上訴人僱用
      人員，屬純勞工身分，依勞基法第84條之2規定，其等結
      算舊制年資及退休金給與標準，於勞基法施行前後分別應
      依退休規則第9條第1款及勞基法第55條第1項規定計算。
      而鄧振來、宋培森為上訴人派用人員，屬公務員兼具勞工
      身分，其等退休金給與標準，依勞基法第84條「公務員兼
      具勞工身分者，其有關任（派）免、薪資、獎懲、退休、
      撫卹及保險（含職業災害）等事項，應適用公務員法令之
      規定。但其他所定勞動條件優於本法規定者，從其規定」
      ，應適用退撫辦法第9條之規定。
（二）勞基法第2條第3款規定：工資，謂勞工因工作而獲得之報
      酬，包括工資、薪金及按計時、計日、計月、計件以現金
      或實物等方式給付之獎金、津貼及其他任何名義之經常性
      給與均屬之。所謂「因工作而獲得之報酬」者，係指符合
      「勞務對價性」而言；所謂「經常性之給與」者，則係指
      在一般情形下經常可以領得之給付。判斷某項給付是否具
      「勞務對價性」及「給與經常性」，應依一般社會之通常
      觀念為之，其給付名稱為何，尚非所問。是以僱主所為之
      給與，無論其名義為何，如在制度上通常屬勞工提供勞務
      ，並在時間上可經常性取得之對價，即具工資之性質而應
      納入平均工資之計算基礎。準此，上訴人發給被上訴人之
      系爭夜點費是否屬於平均工資，即應以是否具備勞工因供
      勞務而由雇主獲致對價之「勞務對價性」，及有無於固定
      常態工作中可取得而具制度上經常性之「給與經常性」為
      判斷。經查，被上訴人依上訴人排班從事24小時分3班制
      輪值作業，為兩造所不爭執，足見按表輪職大、小夜班乃
      其等平日工作內容之一部，已具有常態性，與一般公司行
      號應付臨時性之業務需求，偶而為之者有間。上訴人依被
      上訴人輪值大、小夜班所給與之夜點費，自不屬因臨時性
      之業務需求所偶爾發放之款項。又上訴人發放之夜點費，
      每人每次金額相同，不因作業種類、年資、職級而有差異
      。據此，被上訴人受僱上訴人期間輪值大、小夜班為常態
      性工作型態，且每次輪值即可獲得固定數額之夜點費，該
      費用核屬輪值工作可取得之給與，於制度上具有經常性。
      上訴人雖不區分輪值人員薪資高低、工作內容及職級等不
      同，統一發給相同金額，惟夜點費既為輪值大、小夜班人
      員依輪值次數所得領取，顯與被上訴人提供勞務密切相關
      ，且夜間輪值不利生活及健康，上訴人分別針對輪值小夜
      班及大夜班之人員，各給付數額不同之初夜點心費、深夜
      點心費，可見上訴人係基於事業性質與工作時間特殊之輪
      值人員，給付夜點費，當屬提供勞務之對價。是以，夜點
      費在上訴人之薪給制度上，已為輪值人員常態性提供勞務
      可經常取得之對價，符合「勞務對價性」及「經常性給與
      」之要件，被上訴人主張系爭夜點費屬於工資，洵屬有據
      。
（三）上訴人雖辯稱：系爭夜點費之發放沿革，係體恤員工夜間
      出勤 ，自日據時期即有供餐食或支給費用供購買餐食之
      福利措施，為恩惠性給與，非屬兩造合意工資之一部分，
      自始為修正前勞基法施行細則第10條第9款所規定排除於
      經常性給與工資外之給與項目云云。惟查：
　 1、依勞基法第2條第3款就工資所為規定，只須符合勞工因工
      作而獲得之報酬，以現金或實物等方式之經常性給與均屬
      之，縱夜點費最初係以食物發放，仍得認在工資涵攝範圍
      內。且夜點費在上訴人之薪給制度上，已為輪值人員常態
      性提供勞務可經常取得之對價，符合「勞務對價性」及「
      給與經常性」之要件，已如前述，不因上訴人原發給實物
      ，嗣後改為發給現金，或稱為「餐費」、「點心費」或「
      餐點費」，即變異其性質。上訴人以夜點費發放沿革辯稱
      夜點費非屬工資，已嫌無憑。
 　2、夜點費自92年1月1日起小夜班每次250元，大夜班每次400
      元，每人每次金額相同，不因作業種類、年資、職級而有
      差異，有上訴人提出之夜點費歷次調整情形表及函文可參
      （原審勞專調卷209-215頁）。上訴人不分輪值人員薪資
      高低、工作內容及職級不同，依輪值次數發給相同金額，
      此在被上訴人受僱時即已知悉，自為勞動契約之內容。至
      於上訴人原發放餐點嗣改為發給夜點費，僅係給付方式之
      變更，被上訴人收受並未為反對之意思，足見兩造就被上
      訴人應依上訴人指揮從事固定、常態性之三班輪值工作，
      且於輪值大夜班、小夜班時即可領取夜點費等工作條件已
      達成契約合意，並已具備在固定輪班工作形態下「勞務對
      價」及「給與經常性」之性質，自屬工資之範疇，自難徒
      以上訴人發給每名員工之夜點費金額均相同，即認夜點費
      為不具對價性之恩惠性給與。
　 3、94年6月14日修正前勞基法施行細則第10條第9款雖將「差
      旅費、差旅津貼、交際費、夜點費及誤餐費」排除於「經
      常性給與」之外，惟該款所指夜點費，應限於雇主體恤夜
      間輪班工作之勞工，不固定給與購買點心之費用。系爭夜
      點費屬固定輪班工作形態下經常性給與之勞務對價，性質
      與不確定性之差旅費、差旅津貼及交際費等所支出不同，
      尚不得以發給名目為夜點費，即遽認有上開規定之適用。
      況勞基法施行細則第10條第9款於94年6月14日修正時，已
      將夜點費之規定刪除，於修正理由揭明：「鑒於事業單位
      迭有將『輪班津貼』或『夜勤津貼』等具有工資性質之給付，
      以『夜點費』或『誤餐費』名義發放，以減輕雇主日後平均工
      資之給付責任，實有欠妥，爰修正刪除勞基法施行細則第
      10條第9款之『夜點費』或『誤餐費』規定，嗣後有關夜點費
      及誤餐費是否為工資，應依該法第2條第3款規定及上開原
      則，個案認定」，故以夜點費名目所為給付是否具有工資
      性質，仍應依勞基法第2條第3款規定個案判斷，而無再適
      用已被刪除規定之餘地。上訴人此部分所辯，尚非可採。
      　
（四）上訴人雖又辯稱：伊為國營事業，以經濟部為主管機關並
      受其監督，依國營事業管理法第14條規定，其人員待遇及
      福利，應由行政院規定標準，不得為標準以外之開支。而
      依薪給要點，經濟部所屬事業機構人員之待遇及福利，並
      未包含系爭夜點費，故關於平均工資之計算，應受上開法
      規拘束云云。惟查：
　 1、國營事業管理法第14條雖規定國營事業應撙節開支，其人
      員待遇及福利，應由行政院規定標準，不得為標準以外之
      開支，然此規定僅為原則性規範國家事業單位就人員待遇
      及福利，應本於撙節開支之原則，並未具體明定何者為薪
      資，更與系爭夜點費是否屬於工資之認定無涉。國營事業
      單位固得依其事業性質及勞動態樣與所屬人員另行訂定勞
      動條件，惟仍不得低於勞基法之標準。故行政院就國營事
      業所屬人員之待遇及福利所制訂之標準，或經濟部所定工
      資給與之辦法，若與勞基法有所牴觸時，依中央法規標準
      法第11條規定，自應依勞基法規定為據。
　 2、觀諸被上訴人之薪給資料（原審勞專調卷51-68頁），每
      月薪資除基本薪給外，尚加計假日出勤加發、值班超時工
      作報酬、值班深夜點心費（即夜點費）等項目，且退撫辦
      法作業手冊規定，得將延長工作時間工資併入平均工資計
      算（原審勞專調卷169頁），並非僅以被上訴人之基本薪
      給計算其平均工資，則基本薪給數額即非實際反映被上訴
      人每月實際從事工作之報酬，自難以薪給要點已規定被上
      訴人每月基本薪給數額，逕認系爭夜點費非屬工資，上訴
      人此部分所辯，尚非有憑。
　 3、又退撫辦法作業手冊附件貳之一，固未將夜點費列入計算
      平均工資之給與項目（原審勞專調卷172頁）。惟退撫辦
      法作業手冊僅係經濟部依退撫辦法研訂之實務作業手冊，
      此觀該手冊「壹、前言」之「三、研訂本辦法作業手冊」
      記載「為使部屬各機構今後在退撫作業時作法一致，避免
      對法條文義產生歧誤，並能符部屬事業人員（包括派、雇
      用人員）一體適用之考量原則……依據本辦法，研訂退撫辦
      法作業手冊以為實務作業之準繩」等語甚明（原審勞專調
      卷168頁）。退撫辦法第3條既已明定適用該辦法之國營事
      業人員平均工資之認定，依勞基法有關規定辦理，系爭夜
      點費依勞基法規定屬工資範疇，業如前述，該作業手冊在
      無其他法令授權情形下，未將之列入平均工資，核與該手
      冊所據以研訂之退撫辦法規定牴觸，尚難以退撫辦法作業
      手冊關於平均工資之記載，逕認退撫辦法第3條規定之平
      均工資應以退撫辦法作業手冊為據，而為不利於被上訴人
      認定之依憑。再者，系爭夜點費是否為工資，屬法院依職
      權個案判斷之事項，行政機關之解釋，僅有參考性質，上
      訴人所提各行政機關函釋，無非係行政機關就個案表示見
      解，於本件自無拘束力。上訴人辯稱：被上訴人為經濟部
      所屬事業人員，應依退撫辦法作業手冊及經濟部相關函釋
      辦理計算平均工資，無依勞基法第2條第3、4款規定審酌
      系爭夜點費是否列入平均工資計算云云，亦無可採。另上
      訴人聲請向經濟部函詢退撫辦法作業手冊第3條後段規定
      「平均工資依勞動基準法有關規定辦理」，所指「勞動基
      準法有關規定」之真意為何，除勞基法外，有無其他辦理
      之依據，如有，該依據之法規性質及具體內容為何，此部
      分經濟部回函及其報請行政院核定之函文（本院卷85-119
      頁），亦不生拘束法院之效力，無從執為有利上訴人之認
      定。
（五）上訴人復辯稱：伊於77年7月間，考量輪班人員長期於初
      夜、深夜輪班之辛勞，於「一般初夜點心費」及「一般深
      夜點心費」外，另給與「加發初夜點心費」及「加發深夜
      點心費」，其中非加發部分（即一般初夜點心費75元、深
      夜點心費150元）不論是否為輪班人員出勤時均可支領，
      應屬餐費性質，符合勞動部94年6月20日勞動二字第09400
      32710號函釋。若認定夜點費應計入平均工資，亦應僅將
      加發部分（即加發初夜點心費175元及加發深夜點心費250
      元）計入平均工資云云。惟上訴人所謂一般與加發之區別
      ，實係依夜點費發給之歷史演進軌跡，以其中77年間增額
      發給為分水嶺，依該次增額前後原有或新增之細目而劃分
      ，此觀夜點費歷次調整情形表即明。上訴人每月發給被上
      訴人初、深夜點心費，統稱為值班深夜點心費，並無區分
      點心費或加發點心費，自不能僅以上訴人主觀認定即割裂
      其為工資之本質。況不論上訴人賦予夜點費細目為加發或
      一般，均因長久依循固定標準對於輪值夜班人員發給而具
      有制度性，且審諸上訴人發給之制度目的，依照社會一般
      通念判斷，具有勞務對價性及給與經常性，而應屬工資性
      質。是上訴人執此辯稱被上訴人請求補發結算差額，應排
      除初夜點心費75元及深夜點心費150元云云，委無足採。
（六）上訴人再辯稱：依勞基法第84條之2規定，邱錦宏等3人及
      陳萬欽在勞基法施行前任職年資有關平均工資之計算，不
      應包括系爭夜點費云云。惟邱錦宏等3人及陳萬欽為上訴
      人僱用人員，其等退休事項依勞基法第84條之2規定，應
      依退休規則規定計算其在勞基法施行前之工作年資及平均
      工資。而依退休規則第10條第2項、工廠法施行細則第4條
      規定：「本法所稱工資，係指工人因工作而獲得之報酬。
      不論以工資、薪金、津貼、獎金或其他任何名義按計時、
      計日、計月、計件給與者均屬之」，對照勞基法第2條第3
      款規定，可知退休規則及勞基法所定之工資，內涵相同。
      而上訴人在勞基法施行前，發給被上訴人之系爭夜點費具
      有勞務對價性，且為經常性給與，已如前述，適用上開規
      定之結果，當屬工資，自應計入平均工資為結清舊制年資
      及發給退休金之計算基礎，上訴人此部分辯解，亦無可採
      。
二、被上訴人請求上訴人給付結清舊制年資及退休金差額，為有
    理由：
（一）上訴人雖抗辯：邱錦宏等3人於選擇辦理舊制年資結清時
      ，已確認平均工資之給與項目及計算，並不包括系爭夜點
      費，猶仍選擇辦理舊制結清年資，自不得再請求差額云云
      ，並提出上訴人工會快訊、會議紀錄、選擇適用勞退新制
      之僱用人員舊制年資結清注意事項說明會會議紀錄及簡報
      、舊制年資結清說明會開會通知單、上訴人函、結清勞退
      舊制年資注意事項、經濟部函、年資結清意願調查表、系
      爭協議書等（原審勞專調卷121-164頁）。然查：
 　1、勞退條例施行前已適用勞基法之勞工，就其依舊制所保留
      之年資，與雇主約定勞僱契約仍存續下，以不低於勞基法
      所定給付標準而結清年資，無損勞工權益，對勞僱雙方自
      屬有效，勞退條例第11條第3項即闡釋此意旨。勞基法為
      勞動條件之最低標準，若勞僱雙方約定低於勞基法之標準
      ，勞工自得不受拘束，仍得依勞基法之最低標準為請求。
　 2、系爭夜點費依勞基法規定應計入平均工資，邱錦宏等3人
      與上訴人簽立系爭協議書，其等平均工資之計算既未計入
      系爭夜點費，低於勞基法所定之給付標準，自有損勞工權
      益。況系爭協議書第2條約定：「結清舊制之年資採計、
      基數計算方式，悉依據『經濟部所屬事業人員退休撫卹及
      資遣辦法』及勞基法等相關規定辦理。平均工資之計算悉
      依據行政院82年12月15日台82經44010號函核定『經濟部所
      屬事業機構列入計算平均工資之給與項目表』之規定辦理
      ；平均工資內涵加班費之計算悉依據『經濟部所屬事業指
      派加班控管注意事項』第4點第2款規定辦理」，足見系爭
      協議書仍約定應依退撫辦法及勞基法辦理。上訴人所提出
      簽署前經上訴人工會傳閱之快訊、選擇適用勞退新制之僱
      用人員舊制年資結清注意事項說明會簡報、舊制年資結清
      說明會開會通知單、上訴人函、結清勞退舊制年資注意事
      項、經濟部函，其上均未有排除系爭夜點費計算平均工資
      之內容，難認邱錦宏等3人於簽訂系爭協議書時已確實知
      悉該給與項目表未包括系爭夜點費，而與上訴人約明排除
      系爭夜點費作為工資之一部。據此，上訴人抗辯邱錦宏等
      3人於簽立系爭協議書後不得再請求云云，並無足採。
（二）系爭夜點費屬勞基法第2條第3款及工廠法施行細則第4條
      所定工資，既如前述，則上訴人以109年7月1日結算被上
      訴人舊制年資或核發退休金時，自應將系爭夜點費納入平
      均工資作為計算基礎。本件被上訴人任職期間均跨越勞基
      法施行前後，依退休規則第10條第1項第1款（前3個月平
      均工資）、勞基法第2條第4款（前6個月平均工資）規定
      ，分別將結清舊制年資或退休前3個月、前6個月夜點費平
      均數額計入平均工資計算後，被上訴人各得請求上訴人補
      發附表「應補發金額」所示差額，為上訴人所不爭執（本
      院卷64頁）。準此，被上訴人請求上訴人補發結清舊制年
      資、退休金差額，為有理由。
三、關於邱錦宏等3人所得請求結清舊制年資差額之利息起算日
    ：
　　按給付有確定期限者，債務人自期限屆滿時起，負遲延責任
    。遲延之債務，以支付金錢為標的者，債權人得請求依法定
    利率計算之遲延利息。應付利息之債務，其利率未經約定，
    亦無法律可據者，週年利率為5％，民法第229條第1項、第23
    3條第1項、第203條分別定有明文。依勞基法第55條第3項規
    定，雇主應於勞工退休之日起30日內給付勞工退休金，定於
    一定期限內履行，俾使勞工債權能迅速獲得清償，依勞退條
    例第11條第3項規定，於勞動契約存續期間結清舊制年資，
    亦有適用（行政院勞工委員會94年4月29日勞動4字第000000
    0000號函同此意旨，本院卷85頁）。參諸前揭說明，上訴人
    應於結清舊制年資之日起30日內給付，惟上訴人未於附表「
    舊制年資結清日期」所示之日起30日內給付邱錦宏等3人結
    清舊制年資差額，應自附表「利息起算日」所示之日起，負
    遲延責任，不因邱錦宏、梁清亮、劉基廉於結清舊制年資後
    之109年12月31日、110年1月31日、109年10月1日退休（本
    院卷70頁）而異。是被上訴人請求上訴人給付自附表「利息
    起算日」所示之日起之法定遲延利息，洵屬有據。上訴人辯
    稱：邱錦宏、梁清亮、劉基廉分別於109年12月31日、110年
    1月31日、109年10月1日屆齡退休，僅各得請求自110年1月3
    1日、110年3月2日、109年10月31日起算之法定遲延利息云
    云，難謂有理。
柒、綜上所述，被上訴人依勞退條例第11條、退休規則第9條第1
    款、勞基法第84條之2、第55條第1項第1款及第3項、退撫辦
    法第9條規定，請求上訴人給付結清舊制年資差額或退休金
    差額，並自附表「利息起算日」起加計法定遲延利息，為有
    理由，應予准許。原審為上訴人敗訴之判決，核無不合。上
    訴論旨指摘原判決不當，求予廢棄改判，為無理由，應駁回
    上訴。
捌、本件事證已臻明確，兩造其餘攻擊防禦方法及所用之證據，
    經本院斟酌後，認為均不足以影響判決之結果，爰不逐一論
    列，附此敘明。
玖、據上論結，本件上訴為無理由，爰判決如主文。　　
中　　華　　民　　國　　111 　年　　5 　　月　　18　　日
                  勞動法庭  審判長法　官  杭起鶴 
　　　　　　　　　　　      　　　法　官  黃裕仁 
　　　　　　　　　　　      　　　法　官  羅智文
正本係照原本作成。
不得上訴。
                                  書記官  林賢慧
　　　　　　　　　　　　　　　　　
中　　華　　民　　國　　111 　年　　5 　　月　　18　　日